臺灣士林地方法院交通事件裁定　　　　　96年度交聲字第17號
原處分機關　臺北市交通事件裁決所
異　議　人
即受處分人　甲○○
上列受處分人因違反道路交通管理處罰條例案件，對於臺北市交
通事件裁決所95年11月2 日所為處分（原處分案號：北市裁四字
第裁22-Z00000000號），聲明異議，本院裁定如下：
    主  文
異議駁回。
    理  由
一、按汽車行駛於高速公路、快速公路或設站管制之道路，不遵
    使用限制、禁止、行車管制及管理事項之管制規則而有行車
    速度超過規定之最高速限或低於規定之最低速限之行為者，
    處汽車駕駛人新臺幣3 千元以上6 千元以下罰鍰，並記違規
    點數1 點。道路交通管理處罰條例第33條第1 項第1 款及第
    63條第1 項第1 款分別定有明文。
二、原處分意旨略以：本件受處分人即異議人甲○○於民國95年
    8 月14日凌晨1 時6 分許，駕駛車牌3T-0381 號自用小客車
    ，行經國道1 號高速公路高架道路32.5公里北上處，經值勤
    之交通警察以雷射槍測速之時速為121 公里，超過最高速限
    時速100 公里有21公里，因有10公里之容許範圍，爰認定超
    速未滿20公里，而依道路交通管理處罰條例第33條第1 項第
    1 款規定，處罰鍰新台幣（下同）4,500 元並依同條例第63
    條第1 項第1 款規定記違規點數1 點之事實，有原處分機關
    之移送書、原處分機關裁決處分之裁決書、內政部警政署國
    道公路警察局舉發違反道路交通管理事件通知單在卷可憑，
    至為明確。
三、聲明異議意旨略以：警員並未在測速前100 公尺處放置任何
    警告標示；又警方舉發位置為劃線不准任何車停車之位置；
    再警方突然跑出來示意受處分人停車，影響受處分人安全；
    另受處分人係駕駛於2 車之間，僅取締受處分人，有失公平
    ；復警方應提出使用之雷射槍通過檢驗之證明、准許使用之
    法令依據、取締之影帶等語。
四、經查：
  (一)95年8 月14日凌晨1 時6 分許，在國道1 號公路高架北向32
    .5 公 里處，內政部警政署國道公路警察局第一警察隊隊員
    以雷射槍測得車牌3T-0381 號自小客車行車時速為121 公里
    ，限速為100 公里，超速21公里，乃當場攔停並告知違規事
    實後舉發，惟駕駛當場拒絕簽收舉發通知單，該路段北向34
    .7 公 里處設有前有測速照相之告示牌，本件係當場攔停並
    無照片。而上開雷射槍係針對車牌3T-0381 號自小客車1 車
    測速，雷射槍係適用國際檢驗規定，檢驗合格文件譯本業經
    本國法院公證等情，業據內政部警政署國道公路警察局第一
    警察隊95年12月20日公警一交字第0950172285號函覆明確，
    有該函1 紙在卷可憑，應甚明確。
  (二)受處分人甲○○於本院調查中對於其被舉發當時行車時速達
    121 公里之事實並不否認，堪以認定。惟辯稱：警員並未在
    測速前100 公尺處放置任何警告標示；又警方舉發位置為劃
    線不准任何車停車之位置；再警方突然跑出來示意受處分人
    停車，影響受處分人安全云云。然查，行車速度超過規定之
    最高速限，採用非固定式科學儀器取得證據資料證明者，於
    高速公路須至少於300 公尺前明顯標示之，此道路交通管理
    處罰條例第7 條之2 第3 項定有明文，而依上述，上開路段
    北向34.7公里處確實設有前有測速照相之告示牌，與受處分
    人遭舉發即警方採證位置約32.5公里處，相距2.2 公里，應
    認符合上開規定。又依道路交通標誌標線號誌設置規則第17
    1 條規定：槽化線，用以引導車輛駕駛人循指示之路線行駛
    ，並禁止跨越。劃設於交岔路口、立體交岔之匝道口或其他
    特殊地點。本標線線型分為單實線、Ｙ型線與斜紋線三種。
    其顏色應與其連接之行車分向線、分向限制線或車道線相同
    。單實線、Ｙ型線線寬均為一五公分，斜紋線之周圍邊線寬
    一五公分，斜紋線寬二○公分，間隔三○公分，斜四五度。
    受處分人雖主張警方停車於高速公路槽化線內進行採證不合
    規定，並提出照片1 紙附卷為憑，然依高速公路及快速公路
    交通管制規則第12條規定，執行任務之警備車得不受限制，
    自可排除該限制規定。再上述取締之時間為凌晨，行駛之車
    輛不多，警方採取攔停舉發之方式，並無法令限制及禁止，
    應無不合。從而，受處分人上開辯解尚難採信。而警方以上
    開雷射槍係針對車牌3T-0381 號自小客車1 車測速，既依國
    際檢驗規定檢驗合格，又有取締之法令依據，應無不法採證
    舉發之問題，附此敘明。
五、綜上所述，受處分人駕駛上開車輛確於上揭時、地，經交通
    警察以雷射槍測速之時速為121 公里，超過最高速限時速10
    0 公里有21公里，因有10公里之容許範圍，爰認定超速未滿
    20公里，而依道路交通管理處罰條例第33條第1 項第1 款及
    道路交通管理事件統一裁罰基準表規定，處罰鍰4,500 元並
    依同條例第63條第1 項第1 款規定記違規點數1 點，核無違
    誤，本件受處分人之異議為無理由，自應將其異議駁回。
六、據上論斷，應依道路交通管理處罰條例第87條第2 項、道路
    交通案件處理辦法第19條，裁定如主文。
中　　華　　民　　國　　96　　年　　1 　　月　　22　　日
                  交通法庭法　官  雷雯華
以上正本證明與原本無異。
如不服本裁定應於送達後5 日內向本院提出抗告狀。
                          書記官  陳如玲
中　　華　　民　　國　　96　　年　　1 　　月　　22　　日
